臺灣高等法院臺中分院民事判決　　　　　 99年度上字第361號
上　訴　人
即被上訴人　楊子瀠
訴訟代理人　楊紳煬
訴訟代理人　許庭鳳
被 上 訴人
即 上 訴人　林能通
訴訟代理人　徐文宗律師
複 代 理人　林雅儒律師
上列當事人間請求分配表異議之訴事件，上訴人對於民國99年8
月27日臺灣臺中地方法院99年度訴字第536號第一審判決提起上
訴，經本院於100年2月23日言詞辯論終結，判決如下：
    主  文
兩造上訴均駁回。
法務部行政執行署臺中行政執行處98年度他執字第12號他執事件
列印日期99年2月5日，定於民國99年2月23日分配之分配表，應
更正為如本判決附表所示。
第二審訴訟費用由兩造各自負擔。
    事實及理由
一、上訴人即被上訴人楊子瀠（下稱上訴人）起訴主張：法務部
    行政執行署臺中行政執行處（下稱臺中行政執行處）以98年
    度他執字第12號拍賣訴外人王嘉盛所有之土地，並製作分配
    表（下稱系爭分配表），定於民國（下同）99年2月23日實
    行分配，惟系爭分配表中：（一）序號3部分：因被上訴人
    即上訴人林能通（下稱被上訴人）於本件執行案件中並未繳
    交任何執行費用，而其雖於另案有聲請拍賣訴外人王嘉盛之
    土地，但未拍定，是該案執行費不能列入本件執行費而受分
    配，況該執行費已罹於時效，故序號3之執行必要費用新臺
    幣（下同）13,460元應予刪除。（二）序號5部分：伊於另
    案（臺中地方法院99年度司執字第7820號）以序號8假扣押
    債權之本案判決聲請強制執行時，已繳必要執行費用65,56l
    元，故序號5之「債權原本」及「分配金額」應更正為65,56
    l（嗣於99年5月24日原審審理中擴張為66,361（800＋65,56
    1＝66,36l元）。（三）序號6部分：依民法第126條、第205
    條規定，利息最高不可以超過年息百分之20，且請求權只有
    5年，以本金30萬元計算，其利息應為30萬元，被上訴人實
    行抵押權時亦應適用民法第86l條第2項之規定。伊係訴外人
    王嘉盛之債權人，依民法第242條前段規定，自得代位債務
    人王嘉盛為前揭時效抗辯，因此，序號6之「利息」應更正
    為30萬元。（四）序號7部分：營業稅570,858元係因訴外人
    王嘉盛無償擔保行為所生之債務，而伊已依民法第244條第l
    項之規定提起撤銷無償擔保行為之訴訟，並經本院98年度訴
    字第2813號判決撤銷王嘉盛為訴外人大勇環保工程股份有限
    公司（以下簡稱大勇公司）向臺中行政執行處出具擔保書之
    無償行為確定，故訴外人王嘉盛之擔保行為自始無效，此部
    份金額應提存。（五）序號8部分：該假扣押債權之本案訴
    訟業經臺中地方法院98年度重訴字第68號判決確定，是序號
    8債權應更正為8,195,116元。爰提起本件訴訟，聲明：系爭
    分配表應更正為如原判決附件二（嗣於原審審理中更正聲明
    為：(一)先位聲明：系爭分配表應更正為如原判決附件一所示
    。(二)備位聲明:系爭分配表應更正為如原判決附件二所示。
    ）
二、經原審為上訴人部分勝訴之判決，認系爭分配表所載序號6
    債權之「利息」l,28l,000中超過30萬元部分，應予剔除，
    不得列入分配；另駁回上訴人其餘請求。兩造均不服，均提
    起上訴。上訴人楊子瀠於本院聲明：（一）原判決不利於上
    訴人楊子瀠部分廢棄。（二）前項廢棄部分，系爭分配表上
    所載序號6應全部剔除。答辯聲明：上訴人林能通之上訴駁
    回。併稱：
（一）上訴部份：
  １、伊對系爭分配表聲明異議後，已依強制執行法第4l條第3
      項規定，於10日內提起分配表異議之訴，並將起訴書影本
      提出於執行法院，作為起訴之證明，且執行法院就本件系
      爭分配表金額亦己提存，可見伊之程序合法。又執行法院
      既就本件系爭分配表金額提存，俟本件確定之後再依本件
      確定判決分配，則本件分配表尚未製作完成，是伊依民法
      第255條但書規定，擴張應受判決事項聲明，亦係於本件
      分配表製作完成之前，應為合法。
  ２、序號3債權及序號6債權原本、利息、違約金均應刪除：
      被上訴人於89年7月5日以本票裁定及其確定證明書向原法
      院聲請對訴外人王嘉盛之財產強制執行，惟執行無效果，
      執行法院於90年3月發給債權憑證。而被上訴人自承其最
      後一次向訴外人王嘉盛請求係於88年7月3日，本次受分配
      係臺中行政執行處通知其參與分配，而臺中行政執行處係
      於98年4月17日收到其陳報之債權憑證，可見自90年3月起
      至98年4月間，被上訴人並無對訴外人王嘉盛行使票據權
      利，是其票據債權已罹於時效而消滅，而伊已依民法第
      242 條規定代位債務人王嘉盛提出時效抗辯。況本票裁定
      並無實體的確定力，且票據係無因證券，被上訴人既主張
      原因關係係消費借貸，自應就已交付金錢予訴外人王嘉盛
      乙事予以舉證，但被上訴人就此未能提出交付金錢之證明
      ，僅提出票據及抵押權設定之相關資料，是自難認被上訴
      人與訴外人王嘉盛之借貸關係存在。且被上訴人於89年實
      施抵押權時，不願承受抵押物，而謂無財產可供執行而發
      給債權憑證，益見上開債權自始即未存在，僅係一個假債
      權，因此亦無所謂利息及違約金，抵押權亦失其附麗而不
      存在。
  ３、序號8債權應更正為8,195,116元。序號7部分業經臺中地
      方法院98年度訴字第2813號判決撤銷無償擔保行為確定，
      依民法第114條第l項規定，其擔保行為視為自始無效，故
      臺灣省中區國稅局民權稽徵所，依法不能受償。
（二）答辯部分：
      依最高法院69年台抗字第240號判例意旨，代位權行使之
      範圍，不以保存行為為限，凡以權利之保存或實行為目的
      之一切審判上或審判外之行為，諸如假扣押、假處分、聲
      請強制執行、實行擔保權、催告、提起訴訟等，債權人皆
      得代位行使。而伊前對訴外人王嘉盛聲請假扣押強制執行
      ，並以其假扣押債權列入系爭分配表分配，是伊以債權人
      地位代位訴外人王嘉盛否認其與被上訴人之借貸關係存在
      、並主張利息時效抗辯、最高利率限制、利息實行抵押權
      之限制等事由，據以提起分配表異議之訴，自屬有據。上
      訴人林能通援引最高法院85年度台抗字第590號判決，稱
      伊代位訴外人王嘉盛為上開行為並非適法云云，顯非有理
      。又伊自始均未捨棄其餘部分之異議權，當初係因臺中行
      政執行處不准伊閱覽全部卷證，伊無從得知被上訴人與訴
      外人王嘉盛勾串假債權之內容，一直到原法院向臺中行政
      執行處調卷後，伊始得閱覽全卷而知悉假債權乙情，是其
      遲至原審審理時始擴張聲明，非可歸責於伊。故上訴人林
      能通援引最高法院98年度台上字第1730號判決意旨，稱伊
      已捨棄異議權，自不得再行聲明異議云云，亦非有理。
三、被上訴人林能通則聲明：（一）原判決不利於上訴人林能通
    部分廢棄。（二）前項廢棄部分，被上訴人楊子瀠在第一審
    之訴駁回。答辯聲明：上訴人楊子瀠之上訴駁回。
（一）上訴部份：
  １、被上訴人楊子瀠就「序號6第一順位抵押權之債權原本應
      予剔除」之主張，既因逾法定期間未主張而不得再為主張
      ，則此部分即已確定，原判決於審查被上訴人楊子瀠對於
      利息部份之主張是否有理由時，即應以第一順位抵押權之
      債權原本存在為基礎予以審酌，但原判決一面認被上訴人
      楊子瀠對於第一順位抵押權之債權原本不得再為爭執主張
      剔除，一面又以伊無法提出借貸證明為由認其第一順位抵
      押債權不存在，故利息債權亦不存在，其判決理由前後矛
      盾，顯有違背法令之情。
  ２、被上訴人楊子瀠並非序號6債權借貸關係之當事人，在訴
      外人王嘉盛否認或承認該借貸關係存在之前，伊執有本票
      及抵押權設定契約書之下，若訴外人王嘉盛並不否認借貸
      關係存在，即無所謂怠於行使權利之問題。況倘被上訴人
      楊子瀠違反債務人王嘉盛之意思而為主張，亦有悖於民法
      第242條規定之立法意旨。且依最高法院85年度台抗字第
      590號判決意旨，被上訴楊子瀠應不得代位訴外人王嘉盛
      否認借貸關係存在，並主張利息時效抗辯、最高利率限制
      、利息時性抵押權之限制等事由，原審遽認被上訴人楊子
      瀠得代位訴外人王嘉盛為上開行為，顯非適法。又縱退認
      被上訴人得代位訴外人王嘉盛為時效抗辯，但遲延利息之
      請求權時效為5年，而伊係於98年4月17日向臺中行政執行
      處陳報債權，則回溯5年，伊仍得請求自93年7月17日起計
      算之利息，然本件標的物係於98年7月23日拍定，拍定人
      於98年8月18日繳清價金，依辦理強制執行應行注意事項
      第16條第（三）項規定，應以全部價金交付予法院之日即
      98年8月18日視為清償日，伊與訴外人王嘉盛約定遲延利
      息係以「每百元日息壹角」計算，依此，伊得請求之遲延
      利息亦有585,000元（計算式：300,0001000.11950
      ＝585,000）。
  ３、伊與訴外人王嘉盛之抵押權早於86年12月29日即己為設定
      登記，而上訴人與訴外人王嘉盛之車禍糾紛係發生於近10
      年後之96年4月20日，是上開抵押權設定自無可能係為詐
      害上訴人之債權所為。且89年7月5日伊向原法院聲請強制
      執行訴外人王嘉盛所有土地持分之權利，惟經多次拍賣仍
      未拍定，致依法視為撤回，民事執行處始於90年3月13日
      發給伊債權憑證結案。是上訴人稱伊於89年實施抵押權時
      ，既有抵押物存在卻謂無財產可供執行而發給債權憑證，
      可見上開債權自始即未存在，而僅係一個假債權云云，顯
      非真實。
（二）答辯部分：
      上訴人楊子瀠於分配期日一日前，並未針對「序號6第一
      順位抵押權之債權原本30萬元」聲明異議，且起訴時亦主
      張序號6第一順位抵押權之「債權原本30萬元」、「違約
      金9萬元」應予剔除，且就利息部份亦僅係主張超過30萬
      元部份應予剔除，因此，上訴人楊子瀠就序號6之「債權
      原本30萬元」、「違約金9萬元」、「利息30萬元」，均
      顯未於法定期間內聲明異議並提出起訴之證明，參諸最高
      法院98年度台上字第1730號判決意旨，該部分即應列入無
      異議部分，不得再為聲明異議及提起分配表異議之訴，上
      訴人楊子瀠之上訴，顯無理由。又違約金係損害賠償預定
      性質。對序號8債權金額更正為8,195,ll6元，無意見。
四、按債權人或債務人對於分配表所載各債權人之債權或分配金
    額有不同意者，應於分配期日一日前，向執行法院提出書狀
    ，聲明異議，強制執行法第39條第l項定有明文。是對分配
    表異議，至遲應於分配期日前一日為之，逾期即不生異議之
    效力。又異議未終結者，為異議之債權人或債務人，得向執
    行法院對為反對陳述之債權人或債務人提起分配表異議之訴
    。並於分配期日起十日內向執行法院為起訴之證明者，否則
    視為撤回其異議之聲明；前項期間，於第40條之1有反對陳
    述之情形，自聲明異議人受通知之日起算。同法第4l條第l
    、3、4項亦有明定。
五、本件訴外人財政部臺灣省中區國稅局民權稽徵所聲請臺中行
    政執行處拍賣大勇公司擔保人王嘉盛所有之土地，並於98年
    7月23日拍定，臺中行政執行處原於98年10月13日作成分配
    表，並定於98年10月28日實行分配，嗣因被上訴人林能通聲
    明異議，臺中行政執行處認異議有理由於99年2月3日更正分
    配表，作成系爭分配表，並定於99年2月23日實行分配，嗣
    上訴人楊子瀠分別於99年2月9日、99年2月10日、99年2月11
    日、99年2月23日對系爭分配表聲明異議，執行處因異議未
    終結，即於99年3月3日函知被上訴人應於10日內向原審法院
    民事庭提起分配表異議之訴，上訴人楊子瀠即於99年3月4日
    具狀向原審法院提起本訴等情，有聲明異議狀及本院職權調
    閱臺中行政執行處98度他執字第12號卷宗足稽。是上訴人楊
    子瀠於99年2月23日所為之聲明已逾上開法定期間，其異議
    自非適法。而上訴人於99年2月9日、99年2月10日、99年2月
    11日之聲明異議固均合於上開法定異議期間，惟觀諸該三次
    聲明異議狀之內容，上訴人均未對序號3之執行費用及序號6
    之債權原本有任何異議之表示，雖嗣後上訴人於本件訴訟起
    訴時有主張序號3執行費用應刪除，於起訴後之99年5月24日
    追加表示應刪除次序6之債權原本部分（見原審卷第5頁、第
    43頁）。惟分配表異議之訴既係異議未終結時，異議之債權
    人或債務人對為反對陳述之債權人或債務人所提起之訴訟，
    性質上係承襲先前之聲明異議而來，目的在解決異議人與為
    反對陳述之人間先前之分配紛爭，是其訴訟上之主張自應於
    聲明異議之範圍內為之，始合於分配表異議之訴之本旨。上
    訴人聲明異議內容既未就分配表序號3及序號6之債權原本為
    之，縱使上訴人於起訴時主張刪除次序3或起訴後主張刪除
    次序6債權原本金額，惟其該部分主張，稽諸前揭說明，與
    分配表異議之訴本旨未合，其就分配表次序3及次序6之債權
    原本部分，提起本件之訴於法未合：而序號6違約金部分，
    上訴人雖於99年2月10之聲明異議狀中，援引最高法院62年
    1394號判例主張違約金、遲延利息只能擇一，但上訴人並未
    主張違約金應如何具體的變更，且嗣後起訴時亦未主張序號
    6違約金應刪除，直至起訴後之99年5月24日始追加表示應刪
    除，是此部分之主張，亦已逾先前聲明異議之範圍。又上訴
    人對上開序號3、序號6及債權原本、違約金各部分之起訴，
    亦未於上開法定期間向執行法院提出起訴之證明，揆諸前開
    規定，該二部分之主張，均非適法。又序號6之利息部份，
    上訴人於99年2月9日、99年2月10日之聲明異議狀，係主張
    利息l,281,000元中超過30萬元部份應剔除，起訴時亦係主
    張利息應更正為30萬元，雖嗣於起訴後之99年5月24日擴張
    請求序號6利息應全部刪除，惟其所追加主張30萬元部份，
    已逾先前異議之範圍，且該部分之起訴亦未於上開法定期間
    向執行法院提出起訴之證明，亦非合法。
六、又代位權行使之範圍，不以保存行為為限，凡以權利之保存
    或實行為目的之一切審判上或審判外之行為，諸如假扣押、
    假處分、聲請強制執行、實行擔保權、催告、提起訴訟等，
    債權人皆得代位行使，最高法院亦著有69年台抗字第240號
    判例可資參照。本件上訴人對訴外人王嘉盛聲請假扣押強制
    執行，並以其假扣押債權列入系爭分配表分配，是上訴人以
    債權人地位代位訴外人王嘉盛否認其與被上訴人之借貸關係
    存在、並主張利息時效抗辯、最高利率限制、利息實行抵押
    權之限制等事由，據以提起分配表異議之訴，自屬有據。其
    次票據上之權利，對本票發票人，自到期日起算；見票即付
    之本票，自發票日起算，3年間不行使，因時效而消滅。而
    消滅時效，因起訴而中斷。開始執行行為或聲請強制執行，
    與起訴有同一效力，票據法第22條第l項及民法第129條第l
    項第3款、第2項第5款亦有明文。本件被上訴人係於89年7月
    5日以原法院88年度票字第19087號本票裁定及確定證明書原
    法院聲請對訴外人王嘉盛強制執行（原法院89年度執字第14
    192號），惟執行無效果，經原法院於90年3月間發給債權憑
    證，而被上訴人自承其最後一次向訴外人王嘉盛請求，係於
    88年7月3日時，本次受分配係臺中行政執行處通知其參與分
    配（見原審卷第36頁），臺中行政執行處係於98年4月17日
    收到其所陳報債權憑證，顯見被上訴人自90年3月起至98年4
    月期間並無對訴外人王嘉盛行使票據權利，揆諸上開規定，
    宜認被上訴人之票款請求權已罹於時效而消滅，但上訴人就
    序號6利息在30萬元範圍內之部分，並未合法提起分配表異
    議之訴，經述明如前揭五末段所述，是被上訴人序號6之利
    息於30萬元範圍仍不得謂已合法提起分配表異議之訴而得刪
    除。
七、至被上訴人雖主張：伊與訴外人王嘉盛之抵押權早於86年12
    月29日即已設定，於89年7月5日向原法院聲請強制執行，因
    執行無效果而於90年3月13日核發債權憑證結案，顯非假債
    權。且上訴人不得代位訴外人王嘉盛否認借貸關係及主張利
    息時效抗辯，縱可為時效抗辯，但遲廷利息之請求權時效為
    5年，而伊於98年4月17日向台中行政執行處陳報債權，則回
    溯5年，伊仍得請求自93年4月17日起計算之利息，本件拍賣
    價金於98年8月18日繳清，因此伊得請求之遲延利息為585,0
    00元等語。上訴人則於聲明異議及本件訴訟中主張：被上訴
    人與訴外人王嘉盛間之抵押權係通謀虛偽而為意思表示，且
    依最高法院62年台上字第1394號判例，既有違約金之約定，
    不得再請求損害賠償約定性質之違約金等語。經查：本件被
    上訴人主張其與訴外人王嘉盛間有30萬元債權，並於86年12
    月29日辦理抵押權設定，於87年1月2日設定，有抵押權設定
    契約書及他項權利證明書附調閱之行政執行署台中行政執行
    處98年度他執字第12號卷足稽（見該卷第159、160及163頁
    ），上訴人就通謀虛偽意思表示之主張復未舉證以實其說，
    徒以被上訴人及王嘉盛係為逃避上訴人與王嘉盛車禍責任為
    由，然上訴人與訴外人王嘉盛之車禍糾紛係發生於96年4 月
    20日，距本件抵押權設定後近十年，上訴人前揭主張顯與常
    情不符。況被上訴人早於89年7月5日即因訴外人王嘉盛屆期
    未清償而向台灣台中地方法院民事執行處聲請拍賣王嘉盛所
    有不動產，僅因多次減價拍賣無人應買而依法視為撤回執行
    ，再由執行處於90年3月13日發給被上訴人債權憑證結案。
    此有調閱之台灣台中地方法院89年度執字第14192號執行卷
    足稽。是上訴人主張被上訴人與王嘉盛之債權為通謀虛偽意
    思表示一節，自非足取。再者，違約金，有屬於懲罰之性質
    者，有屬於損害賠償約定之性質者，違約金如為懲罰之性質
    ，於上訴人履行遲延時，被上訴人除請求違約金外，固得依
    民法第233條規定，請求給付遲延利息及賠償其他之損害，
    如為損害賠償約定之性質，則應視為就因遲延所生之損害，
    業已依契約預定其賠償，不得更請求遲延利息賠償損害。最
    高法院著有62年台上字第1394號判例足稽。本件被上訴人與
    訴外人王嘉盛間抵押債權約定違約金9萬元、利息為年利率6
    ％、遲延利息每百元日息壹角。有抵押權設定契約書附調閱
    之前揭14192號執行卷足稽（上訴人於98年2月10日向民事執
    行處所提之聲明異議續狀，即已主張本件違約金屬損害賠償
    約定性質之違約金，不得更請求遲延利息，見調閱之上開執
    行卷第288頁）。被上訴人既主張其與王嘉盛間之遲延利息
    約定係屬損害賠償總額預定性質（見本院卷第153頁反面）
    ，則稽諸前揭判例意旨，被上訴人再請求於30萬元以外之遲
    延利息，亦非有據，其請求更正本件分配表序號6利息部分
    ，即非有理，應予駁回。
八、又他債權人參與分配者，應於標的物拍賣、變賣終結或依法
    交債權人承受之日一日前，其不經拍賣或變賣者，應於當次
    分配表作成之日一日前，以書狀聲明之。逾前項期間聲明參
    與分配者，僅得就前項債權人受償餘額而受清償，強制執行
    法第32條定有明文。本件上訴人主張序號5之執行費及序號8
    之債權原本應增列，惟其所主張增列之部分係其於99年1月
    25日以原法院98年度重訴字第68號判決及確定證明書向原法
    院執行處聲請強制執行（99年度司執六字第7820號）所繳納
    之執行費及聲請強制執行之金額，而本件執行標的係於98
    年7月23日拍定，是依上開規定，上訴人該部分之請求僅得
    就本件分配後之餘額受清償，惟本件分配後已無餘額，自無
    從併列於本件受分配。因此上訴人該部分之請求，無從准許
    。又債權人對於稅捐等公法上金錢給付之債權，如對其優先
    次序不服者，固得提起異議，但關於稅額之存否或課稅之處
    分之當否性質上係行政爭訟之範疇，非本院所能救濟，是自
    不得以之為由，對分配表異議。依此，上訴人請求序號7部
    分應刪除，並提出臺中地方法院98年度訴字第2813號判決及
    確定證明書為據，惟臺灣省中區國稅局民權稽徵所非本件當
    事人，上訴人於本件起訴之附表，亦未表示刪除此項稅捐債
    權，是上訴人該部分之主張，亦無理由。
九、綜上，上訴人請求系爭分配表序號3執行必要費用、序號6之
    債權原本、違約金、利息逾30萬元部分應剔除，均不合法，
    應予駁回；請求序號5增列執行費、序號8增列債權原本、序
    號7應刪除，均無理由，應予駁回。原分配表就被上訴人請
    求序號6之利息於30萬元範圍內，尚非合法提起分配表異議
    之訴；但被上訴人逾此部分上訴為更正之請求，則無理由，
    應予駁回。原判決理由雖有未盡，惟其結論並無不當，兩造
    上訴意旨指摘原判決不當，求予廢棄改判，為無理由，應予
    駁回。又本件事證已臻明確，兩造其餘攻擊防禦方法與判決
    之結果不生影響，自無庸一一論究，併此敘明。
十、據上論結，本件兩造之上訴，均為無理由，依民事訴訟法第
    449條第l、2項、第78條，判決如主文。
中    華    民    國   100    年    3     月    9     日
                民事第六庭    審判長法  官  袁再興
                                    法  官  陳賢慧
                                    法  官  吳惠郁
以上正本係照原本作成。
不得上訴。
                                    書記官  陳宜屏
中    華    民    國   100    年    3     月    9     日
                                                      Ｓ
附表
案      號：98年他執字第12號  股別：己
義務人姓名：大勇環保工程股份有限公司擔保人王嘉盛
執行清償（拍賣）所得金額：
(1)台中縣神岡鄉下溪洲後壁厝0000-000地號  新台幣2798,000元
┌─┬───────┬─┬─────────┬─────┬────┬────┬─────┬───┬─────┬─────┬────┐
│序│債  權  種  類│優│ 債 權 人 姓 名   │ 債權原本 │利    息│違約（滯│共      計│分  配│ 分配金額 │不  足  額│備    考│
│號│              │先│                  │          │        │納）金  │          │比  率│          │          │        │
├─┼───────┼─┼─────────┼─────┼────┼────┼─────┼───┼─────┼─────┼────┤
│1 │土地增值稅    │1 │臺中縣地方稅務局  │   63,617 │       0│       0│    63,617│  100%│    63,617│         0│全額受償│
├─┼───────┼─┼─────────┼─────┼────┼────┼─────┼───┼─────┼─────┼────┤
│2 │執行必要費用  │1 │假扣押債權人楊子瀠│      800 │       0│       0│       800│  100%│       800│         0│全額受償│
├─┼───────┼─┼─────────┼─────┼────┼────┼─────┼───┼─────┼─────┼────┤
│3 │執行必要費用  │1 │臺灣省中區國稅局  │    6,585 │       0│       0│     6,585│  100%│     6,585│         0│全額受償│
│  │              │  │民權稽徵所        │          │        │        │          │      │          │          │        │
├─┼───────┼─┼─────────┼─────┼────┼────┼─────┼───┼─────┼─────┼────┤
│4 │執行必要費用  │1 │抵押權人林能通    │   13,460 │       0│       0│    13,460│  100%│    13,460│         0│全額受償│
├─┼───────┼─┼─────────┼─────┼────┼────┼─────┼───┼─────┼─────┼────┤
│5 │假扣押執行費  │2 │楊子瀠            │   24,000 │       0│       0│    24,000│  100%│    24,000│         0│全額受償│
├─┼───────┼─┼─────────┼─────┼────┼────┼─────┼───┼─────┼─────┼────┤
│6 │第一順位抵押權│3 │林能通            │  300,000 │ 300,000│  90,000│   690,000│  100%│   690,000│         0│全額受償│
├─┼───────┼─┼─────────┼─────┼────┼────┼─────┼───┼─────┼─────┼────┤
│7 │國稅：營業稅  │9 │臺灣省中區國稅局  │  570,858 │       0│       0│   570,858│  100%│   570,858│         0│全額受償│
│  │              │  │民權稽徵所        │          │        │        │          │      │          │          │        │
├─┼───────┼─┼─────────┼─────┼────┼────┼─────┼───┼─────┼─────┼────┤
│8 │普通債權      │11│假扣押債權人楊子瀠│3,000,000 │       0│       0│ 3,000,000│47.62%│ 1,428,680│ 1,571,320│不足受償│
├─┴───────┴─┴─────────┴─────┴────┴────┴─────┴───┴─────┴─────┴────┤
│註：序號8債權原本逾300萬元部分、利息（自97年8月21日起至98年8月18日止，共407,511元）及執行費65,561元係於98年7月23日拍定後始參與分│
│    配，依強制執行法第32條第2項規定僅得就餘額受清償，而另列於表二，惟本件分配後已無餘額，故不另列表二。                         │
└────────────────────────────────────────────────────────────────┘
 小          計  2,798,000
 餘額發還義務人          0
 總          計  2,798,000